臺灣新竹地方法院刑事裁定
111年度撤緩字第28號
聲  請  人  臺灣新竹地方檢察署檢察官
受  刑  人  魏德洸



上列聲請人因受刑人誣告案件（本院109年度竹北簡字第509號）
，聲請撤銷緩刑之宣告（111年度執聲字第126號），本院裁定如
下：
    主  文
魏德洸之緩刑宣告撤銷。
    理  由
一、聲請意旨略稱：受刑人魏德洸前因誣告案件，經本院以109
    年度竹北簡字第509號判處拘役50日，緩刑2年，於民國110
    年2月2日確定在案。受刑人應於本案判決確定之日起1年內
    （即110年2月2日至111年2月1日止），向指定之政府機關、
    政府機構、行政法人、社區或其他符合公益目的之機構提供
    40小時義務勞務，屢經告誡卻仍未依期履行，而僅完成1小
    時，其忽視刑罰強制性之心態、怠於勞務履行之故意甚明，
    顯然未知悔悟，足認原宣告之緩刑難收其預期效果，而有執
    行刑罰之必要。另查，本件受刑人復於緩刑期間內即110年5
    月28日起至110年11月8日間，再犯家庭暴力之妨害名譽及妨
    害自由等罪，業經臺灣新竹地方檢察署以110年度偵字第789
    4號及110年度偵字第8322號等案件起訴由本院審理中。受刑
    人於緩刑期間內再犯，顯見其法治觀念薄弱，自身反省力不
    足，已難認被告品行及犯後態度良好，原宣告之緩刑已難收
    其預期效果，而有執行刑罰之必要。核該受刑人，已合於保
    安處分執行法第74條之2第1、2、4款之規定及刑法第75條之
    1第1項第4款所定撤銷緩刑宣告之原因，爰依刑事訴訟法第4
    76條之規定聲請撤銷其緩刑等語。
二、按「受保護管束人在保護管束期間內，應遵守左列事項：一
    、保持善良品行，不得與素行不良之人往還。二、服從檢察
    官及執行保護管束者之命令。…四、對於身體健康、生活情
    況及工作環境等，每月至少向執行保護管束者報告一次。…
    受保護管束人違反前條各款情形之一，情節重大者，檢察官
    得聲請撤銷保護管束或緩刑之宣告」，保安處分執行法第74
    條之2第1、2、4款、第74條之3第1項分別定有明文。又按受
    緩刑之宣告，而違反第74條第2項第1款至第8款所定負擔情
    節重大者，足認原宣告之緩刑難收其預期效果，而有執行刑
    罰之必要者，得撤銷其緩刑宣告，刑法第75條之1第1項第4
    款亦定有明文。然何謂「情節重大」，係屬不確定法律概念
    ，而撤銷保護管束或緩刑之宣告，對於受刑人權益影響甚鉅
    ，是否確屬「情節重大」，仍應依據個案及具體情形決定，
    從嚴審酌保安處分執行命令之達成與宣告緩刑之目的，尚難
    僅以受刑人未能履行緩刑負擔或有違反保護管束處分已之情
    形，即一概認為原宣告之緩刑難收其預期效果，而有執行刑
    罰之必要。
三、經查：
(一)受刑人前因誣告罪，經本院以109年度竹北簡字第509號判處
    拘役50日，如易科罰金，以新臺幣1,000元折算1日。緩刑2
    年，緩刑期間付保護管束，並應於判決確定後1年內，向執
    行檢察官指定之政府機關、政府機構、行政法人、社區或其
    他符合公益目的之機構或團體，提供40小時之義務勞務，於
    110年2月2日確定，緩刑期間自110年2月2日至112年2月1日
    止，遵守或履約期間自110年2月2日至111年2月1日止等情，
    有上開判決書及臺灣高等法院被告前案紀錄表在卷足參。
(二)受刑人於緩刑期間內，經臺灣新竹地方檢察署於110年4月28
    日發函通知應於110年5月14日至該署觀護人室司法保護活動
    室參加義務勞務行政說明會，受刑人遵期報到並具結遵守義
    務勞務執行事項和撤銷之相關規定後，經該署核予1小時之
    義務勞務認證；再經該署於110年5月31日發函通知受刑人應
    於110年6月15日至法務部○○○○○○○報到並配合執行義務勞務
    ，然受刑人未遵期報到，其後即因全國疫情警戒暫停執行義
    務勞務，嗣經該署觀護人於110年7月26日致電受刑人通知自
    110年7月27日起可至機構執行義務勞務，再於110年9月17日
    致電告誡受刑人應盡速至新竹監獄報告完成義務勞務云云，
    另該署亦分別於110年8月23日、9月29日、10月28日、11月2
    2日、12月28日發函告誡受刑人應盡速履行義務勞務，然迄
    至履行期間屆滿之日（即111年2月1日）止，受刑人仍未再
    履行任何勞務等情，有臺灣新竹地方檢察署函文暨送達證書
    、點名單、臺灣新竹地方檢察署義務勞務人基本資料表、臺
    灣新竹地方檢察署義務勞務人執行須知暨具結書、臺灣新竹
    地方檢察署觀護輔導紀要、臺灣新竹地方檢察署義務勞務執
    行情形訪視表、臺灣新竹地方檢察署辦理義務勞務工作日誌
    等在卷可參（觀護卷第10-53頁），足認受刑人消極於緩刑
    期間內怠於履行緩刑條件，並屢經告誡無著，且受刑人未遵
    從該署指揮至指定之執行機構即法務部○○○○○○○報到，迄履
    行期限屆滿之日止僅履行共計1小時之義務勞務，並未完成
    前案緩刑所定之提供義務勞務40小時之負擔，其有忽視刑罰
    強制性之心態、怠惰及拖延義務勞務履行之故意甚明，顯然
    未知悔悟，違反之情節實屬重大。
(三)再者，受刑人除未完成上開緩刑條件外，尚有於緩刑期內即
    110年5月28日因家庭暴力之妨害名譽等案件，經臺灣新竹地
    方檢察署檢察官以110年度偵字第7894號提起公訴，業由本
    院以111年度易字第10號審理中；暨於緩刑期內即110年5月3
    0日至110年11月8日間，再犯家庭暴力之妨害自由案件，經
    臺灣新竹地方檢察署檢察官以110年度偵字第8322、8346、1
    3910、14305號提起公訴，業由本院以111年度易字第16號審
    理中等情，有上開案號起訴書及臺灣高等法院被告前案紀錄
    表在卷足參，顯見受刑人並未因其於前次犯誣告罪經本院判
    處罪刑並宣告緩刑確定而心生警惕，於短時間內涉犯數罪，
    益徵其對法紀之尊重顯有不足，且無視緩刑期間應遵循法制
    循規蹈矩之誡命要求，認受刑人所受原宣告之緩刑顯難收其
    預期效果，而有執行刑罰之必要。
(四)是受刑人前述怠於履行義務勞務、屢經告誡仍未遵期報到、
    於緩刑期內再涉犯數罪等情，顯有違反本院依刑法第74條第
    2項第5款所定緩刑負擔及保安處分執行法第74條之2第1、2
    、4款之情形，且其情節重大，足認前案原宣告之緩刑已難
    收其預期效果，而有執行刑罰之必要。揆諸前揭說明，檢察
    官聲請撤銷前開緩刑宣告，核無不合，應予准許。
四、依刑事訴訟法第476條，裁定如主文。
中　　華　　民　　國　　111 　年　　3 　　月　　31　　日
                  刑事第九庭  法　官　李建慶
以上正本證明與原本無異。
如不服本裁定，應於裁定送達後5日內向本院提出抗告狀。
中　　華　　民　　國　　111 　年　　3 　　月　　31　　日
                              書記官  張慧儀